臺灣桃園地方法院刑事裁定　　　　　　 100年度聲減字第32號
聲　請　人　臺灣桃園地方法院檢察署檢察官
受　刑　人　田永春
上列受刑人因竊盜等案件，已經判決罪刑確定，聲請人聲請減刑
及定應執行之刑，本院裁定如下：
    主  文
田永春所犯如附表編號3所示之罪，減刑如附表編號3所載，如易
科罰金，以新臺幣壹仟元折算壹日，又與如附表其餘所示業經減
刑之罪所減得之刑、不應減刑之罪之宣告刑，主刑部分應執行有
期徒刑壹年捌月，如易科罰金，以銀元佰元即新臺幣玖佰元折
算壹日。
    理  由
查受刑人田永春因犯如附表所示之罪，歷經本院、臺灣雲林地方
法院、臺灣花蓮地方法院分別判處罪刑容或裁減刑度，本院尚就
如附表編號1與編號2所示之罪所減得之刑兼定應執行有期徒刑3
月，臺灣花蓮地方法院則就如附表編號6至編號17所示之罪所減
得之刑兼定應執行有期徒刑10月，業均確定在案。茲檢察官以受
刑人所犯如附表編號3所示之罪引為濫觴，主張該罪犯罪時間係
在民國96年4月24日以前甚且合於減刑要件，聲請予以減刑，另
就前開待裁所減得之刑繼與如附表其餘所示業經減刑之罪所減得
之刑、不應減刑之罪之宣告刑，更祈定其應執行之刑。探究檢察
官聲請書上植內容，除誤繕如附表編號5所示犯罪日期「96年4月
10日」應更正為「96年4月10日、同年月11日」外，本院審核委
無不合，自當准許。再觀如附表編號3所示之罪，雖已無法認定
確切之犯罪日期，僅能界定「民國96年4月27日下午3時許為警採
尿前96小時內某時（不包括為警查獲至採尿期間）」作為受刑人
施用毒品之時間範圍，忖度減刑制度乃為受刑人利益考量之立法
本衷，遂採其中最有利於其之可能解釋充作衡量是否符合減刑要
件之犯罪日期，而致得以裁減其刑，附此敘明。至盱各案裁判所
擇易科罰金折算標準縱有歧異，參照併定執行刑制度仍係出於為
受刑人利益考量之立法本衷，務以其中最有利於受刑人之易科罰
金折算標準擇定應執行刑之易科罰金折算標準，迭得最高法院民
刑庭總會26年2月16日決議、臺灣高等法院95年5月4日第32號座
談會決議意旨闡釋綦詳，基此思斟對受刑人較為有利者，始予諭
知揀以銀元300元即新臺幣9000元作為應執行刑之易科罰金折算
標準。爰依中華民國九十六年罪犯減刑條例第2條第1項第3款、
第8條第3項、第9條、第11條、第12條，刑法第53條、第41條第8
項，94年2月2日修正前刑法第41條第1項前段、第51條第5款，廢
止前罰金罰鍰提高標準條例第2條前段，現行法規所定貨幣單位
折算新臺幣條例第2條，刑法施行法第3條之3，裁定如主文。
中    華    民    國   100    年    6     月    27    日
                  刑事第一庭  法  官  俞力華
以上正本證明與原本無異。
如不服本裁定，應於裁定送達後5 日內向本院提出抗告狀。
                              書記官  資念婷
中    華    民    國   100    年    6     月    30    日